【裁判字號】    92,上易,1922
【裁判日期】    920822
【裁判案由】    違反商標法
【裁判全文】
臺灣高等法院刑事判決                          九十二年度上易字第一九二二號
    上  訴  人
    即  被  告  丁○○
右上訴人即被告因違反商標法案件，不服臺灣桃園地方法院九十二年度易字第二七號
，中華民國九十二年五月十三日第一審判決（起訴案號：臺灣桃園地方法院檢察署九
十一年度偵字第一五九六二號）提起上訴，本院判決如左：
    主  文
上訴駁回。
    事  實
一、丁○○係位於桃園縣中壢市○○路一二五號「戊○○○○○○」之店長（起訴書
    及原審誤載為實際負責人），與該百貨行之出資經營者甲○○（已死亡，另經檢
    察官為不起訴處分）共同基於概括之犯意聯絡，均明知如附圖所示之「NIKE」商
    標圖樣分別係「美商皮奧爾斯公司」及「百慕達商耐克國際股份有限公司」向經
    濟部中央標準局註冊，取得准於鞋靴類、運動服裝、運動袋、旅行袋、手提箱及
    背袋等商品上使用之商標專用權（商標註冊號數：第六三四０一號、第一二一五
    三四號、第一二一五六八號、第四一九四０六號、第四二０四三七號），仍在專
    用期間內，並均已授權由必爾斯藍基股份有限公司（下簡稱必爾斯藍基公司）使
    用之商標圖樣，該商標並係聞名世界之著名商標，竟未得商標權人必爾斯藍基公
    司同意，自民國（下同）九十年十二月下旬間某日起，在上址公開陳列並販售有
    仿冒前開商標於上之商品。嗣於九十一年三月五日十四時五分許，為警在上址查
    獲仿冒商標之球鞋四雙半、衣服一百十件、褲子一百十七條、帽子三頂、襪子五
    十六雙。
二、案經必爾斯藍基公司訴請桃園縣警察局中壢分局報告台灣桃園地方法院檢察署檢
    察官偵查起訴。
    理  由
一、上訴人即被告之供述及辯解：
    訊據被告丁○○固坦承受雇於甲○○，擔任店長一職，並於前揭時、地販賣扣案
    之物品，而經警於店內查獲上開仿冒商標商品之事實，惟矢口否認明知該批貨物
    為仿冒商標之商品仍予販賣，辯稱：伊僅是來店裡幫忙甲○○的，該批貨是甲○○的朋友從大陸寄來的，伊不知道是仿冒品云云。
二、認定犯罪事實所憑證據及理由：
（一）如附圖所示「NIKE」商標之產品，為國際知名品牌，為公眾週知之事實，且該
      商標圖樣分別係「美商皮奧爾斯公司」及「百慕達商耐克國際股份有限公司」
      向經濟部中央標準局註冊，取得准於鞋靴類、運動服裝、運動袋、旅行袋、手
      提箱及背袋等商品上使用之商標專用權（商標註冊號數：第六三四０一號、第
      一二一五三四號、第一二一五六八號、第四一九四０六號、第四二０四三七號
      ），仍在專用期間內，並均已授權由必爾斯藍基公司使用，有經濟部中央標準
      局商標註冊證五紙在卷可稽。又扣案之該批商品均係仿冒之情，亦經告訴代理
      人張有捷律師指訴在卷，且為被告所不爭執，並有產品鑑定書四份附卷可憑。
（二）被告丁○○確為戊○○○○○○之店長等情，業據其自陳：店內事務是其負責
      ，商品是其在賣，店內商品均由其訂貨，另一店員丙○○由其指揮，甲○○很
      少到店內，該店之租賃契約由其出面以其名義簽訂，水電費由其繳交，伊為店
      內電話之申請人，又登記之名義上負責人乙○○為其朋友等情無訛（見偵查卷
      第四二、四九、五十頁、原審九十二年二月二十日審理筆錄），核與共犯甲○○供稱：伊只有賣過水餃等生意，但從未開過服飾店，該店為丁○○在經營，
      「實際上從事生意是丁○○」、「我開此店是因為丁○○說他可幫我處理店裡
      之事務，我只需出資即可」等語相符（見偵查卷第四十一頁），復與證人即另
      一店員丙○○於原審證稱：甲○○很少到店裡，並從未指示伊之工作，其薪資
      有時由丁○○交付，貨物均由被告訂貨等節（見原審九十二年三月二十五日訊
      問筆錄）；於本院調查時證述：「（問：有無在戊○○○○○○上班？該店係
      何人經營的？經過情形為何？）我是在九十一年一月去上班的，我當時去中壢
      逛街，剛好到戊○○○○○○那裡，門口有貼徵人啟事，我就進去應徵，當時
      係證人甲○○給我面試的，他就叫我隔天就去上班，我隔天去上班的時候，有
      看到證人甲○○及被告丁○○在店內，證人甲○○說被告丁○○是店長，要聽
      他的指揮並聽他的話，平時被告丁○○都有到店裡上班，而證人甲○○只有偶
      而一個月才到店裡二、三次看店況，我的薪水是由證人甲○○拿給我的，因為
      證人甲○○發薪水之前，都會用電話跟我說薪水已交給店長被告丁○○，由被
      告丁○○再將薪水交給我，我的薪水及被告丁○○的薪水都是證人甲○○給我
      們的，我一個月薪水新台幣（下同）二萬二千元，但我只有作三個月就沒有作
      了，戊○○○○○○訂貨，有時是由店長被告丁○○或由證人甲○○訂貨的，
      如果貨送來就由我簽收，被告丁○○在場，就由被告丁○○簽收，因為證人甲○○偶而到店裡，所以沒有簽收過訂貨，且我也不知道是在賣仿冒商品，而店
      裡的商品的訂價，是由證人甲○○告訴被告丁○○，被告丁○○在告訴我，我
      在將定價訂上去的」等語相符，堪認被告丁○○確為戊○○○○○○之店長，
      並實際負責店內事務及買賣工作，對於店內事務瞭若指掌。
（三）被告雖否認明知上開商品均係仿冒仍加以販售，然查：該批商品運抵該百貨行
      時，由被告親自接收，業據被告自承在卷（見原審卷第一九頁），渠復係該店
      之店長，實際負責店內事務及買賣工作，已如前述，對於該商品之來歷自係知
      之甚明。復被告早於九十年七月間開始即經營運動服裝、用品之業務，亦據被
      告自承無訛（見本院卷第四二頁），則被告對於運動服飾界之國際知名品牌「
      NIKE」之商標自難諉為不知，而參諸前揭產品鑑定書所載，扣案商品布料、成
      分、產地均無標示，或作工粗糙，或無價格標，或顏色、成分、產地標示與實
      品不符，核與正品有顯著之差異。又被告自陳販售該批商品之價格為衣服定價
      一六八０元、褲子一二八０元、帽子約三、四百元、襪子約八十元、鞋子約一
      六八０元，並有一、二成之殺價空間，惟稽之告訴代理人所提出之目錄所示，
      正品之定價均超過此價格，顯有疑義。參以扣案之商品上甚至有同時出現前開
      仿冒商標與他項商標之情形，核與常情有悖。綜上，被告前開所辯其不知情云
      云，顯不足採。
（四）至證人即甲○○之妻己○○到庭所稱該店確為甲○○出資云云（見原審九十二
      年三月二十五日訊問筆錄），僅足認定甲○○與被告應有共同正犯關係，仍無
      礙於被告確為店長之事實，附此敘明。再被告所提出之快遞單一紙固載明「庚○○」寄送衣物「六件」與甲○○，而由丁○○接收之情，惟該快遞單究與本
      案有何關連，實無從證明，況縱認該批衣物確係「庚○○」寄送，然該批衣物
      既係仿冒商標之物，而被告復有販售之實，仍難執為被告有利之認定。
（五）此外，復有仿冒商標之球鞋四雙半、衣服一百十件、褲子一百十七條、帽子三
      頂、襪子五十六雙扣案可稽，及桃園縣政府營利事業登記證一張、現場外觀照
      片二張、查獲時之照片三十七張、估價單一張附卷可參。
（六）綜上所述，被告明知該仿冒商標之商品為侵害告訴人商標專用權之產品，仍予
      販賣。本件事證明確，被告犯行堪以認定，應予依法論科。
三、論罪：
    核被告丁○○所為，係犯商標法第六十三條之販賣仿冒商標商品罪。被告與甲○○二人間，就販賣仿冒商標商品之行為，有犯意聯絡與行為分擔，均為共同正犯
    。被告先後多次販賣行為，時間緊接，方法相同，所犯構成要件相同之罪，顯係
    基於概括犯意為之，應依刑法第五十六條規定，論以連續犯一罪，並加重其刑。
四、維持原判決及駁回上訴之理由：
    原審認被告罪證明確，適用商標法第六十三條，刑法第十一條前段、第二十八條
    、第五十六條規定，判決被告丁○○共同連續明知為意圖欺騙他人，於同一商品
    使用相同於他人註冊商標之圖樣商品而販賣，並審酌被告犯罪之動機、目的、手
    段、犯罪所生之危害、仿冒行為足以造成我國國際形象之損害，及犯後飾詞圖卸
    等一切情狀，量處有期徒刑伍月，並諭知易科罰金之折算標準。另扣案仿冒商標
    之球鞋四雙半、衣服一百一十件、褲子一百十七條、帽子三頂、襪子五十六雙等
    物，係被告犯商標法第六十三條之罪所販賣之商品，不問屬於犯人與否，均依商
    標法第六十四條規定宣告沒收。經核認事用法，均無違誤，量刑亦甚妥適。被告
    上訴意旨仍執前詞否認犯罪，為無理由，應予駁回。
五、法律之適用：
據上論斷，應依刑事訴訟法第三百六十八條，判決如主文。
本案經檢察官鄭龍照到庭執行職務。
中      華      民      國      九十二      年    八    月    二十二    日
                              臺灣高等法院刑事第十庭
                                  審判長法  官  溫  耀  源
                                        法  官  何  菁  莪
                                        法  官  邱  同  印
右正本證明與原本無異。
不得上訴。
                                        書記官  莊  昭  樹
中      華      民      國    九十二    年      八      月    二十二    日
附錄本判決論罪科刑法條：
商標法第六十三條
明知為前條商品而販賣、意圖販賣而陳列、輸出或輸入者，處一年以下有
期徒刑、拘役或科或併科新臺幣五萬元以下罰金。
商標法第六十四條
犯前二條之罪所製造、販賣、陳列、輸出或輸入之商品不問屬於犯人與否
，沒收之。
附圖：


司法院資訊處製作；財團法人民間司法改革基金會備份。
